hu: Kábelkötegelő típusa: Gyöngyös; Rágógumi szilikon; Dupla fejes; Elasztikus; Nagy teherbírású; Tépőzáras; Azonosító; Létra stílusú; Jelölő; Fémfogas; Szerelhető; Párhuzamos bevezetésű; Nyomórögzítésű; Kioldható; Csavaros rögzítésű; Önzáró; Rozsdamentes acél; Normál; Letéphető; UV-álló; Egyéb
bg-BG: Тип кабелна връзка: С мъниста; Силиконов тип дъвка; С двойна глава; Еластичен; Тежкотоварен; Велкро; Идентификационен; Стълбовиден тип; Маркер; С метален зъб; За монтаж; С паралелен вход; С монтаж чрез натискане; Разглобяем; С монтаж чрез винт; Самозаключваща се; Неръждаема стомана; Стандартно; Откъсващ се; UV стабилизиран; Други
nl: Type kabelbinder: Kralen; Kauwgom siliconen; Dubbele kop; Elastiek; Zwaar werk; Klittenband; Identificatie; Laddervormig; Marker; Metalen tand; Monteerbaar; Parallelle invoer; Drukmontage; Herbruikbaar; Schroefmontage; Zelfborgend; Roestvast staal; Standaard; Afscheurbaar; UV-gestabiliseerd; Andere
ja: ケーブルタイタイプ: ビーズ; バブルガムシリコン; ダブルヘッド; 伸縮素材; ヘビーデューティ; フックアンドループ; 識別用; はしご型; マーカー; 金属歯付き; 取付可能; パラレルエントリー; プッシュマウント; リリース可能; スクリューマウント; セルフロッキング; ステンレススチール; スタンダード; 引き裂き可能; UV安定化; その他
it: Tipo di fascetta: Perline; Silicone bubble-gum; Doppia testa; Elastico; Molto pesante; Gancio e asola; Identificazione; Stile scala; Pennarello; Dente metallico; Montabile; Entrata parallela; Montaggio a pressione; Rilasciabile; Montaggio a vite; Autobloccante; Acciaio inossidabile; Standard; A strappo; Stabilizzato UV; Altro
es: Tipo de brida para cables: Con cuentas; Silicona chicle; Cabeza doble; Elástico; Intensidad alta; Gancho y bucle; Identificación; Estilo escalera; Marcador; Diente metálico; Montable; Entrada paralela; Montaje a presión; Liberable; Montaje con tornillo; Autobloqueo; Acero inoxidable; Estándar; Desprendible; Estabilizado contra UV; Otros
lt-LT: Kabelių dirželio tipas: Su karoliukais; Gumos silikono; Dviguba galvutė; Elastinis; Didelės apkrovos; Kabliukai ir kilpos; Identifikacinis; Kopėčių tipo; Žymeklis; Metalinis dantukas; Tvirtinamas; Lygiagretus įėjimas; Spaudžiamas tvirtinimas; Atkabinamas; Sraigtinis tvirtinimas; Savaime užsifiksuojanti; Nerūdijantysis plienas; Standartinis; Nuplėšiamas; UV stabilizuotas; Kita
sv: Kabelbandstyp: Med pärlor; Bubblegum-silikon; Dubbelhuvud; Elastisk; Kraftig; Kardborre; Identifikation; Stegformat; Markeringspenna; Metalltand; Monterbar; Parallellmatning; Tryckmontage; Lösbar; Skruvmontage; Självlåsande; Rostfritt stål; Standard; Rivbar; UV-stabiliserad; Övrigt
da: Kabelstripstype: Perlebesat; Tyggegummi-silikone; Dobbelthoved; Elastik; Kraftig ydelse; Velcro; Identifikation; Stige-stil; Markør; Metaltand; Monterbar; Parallel indføring; Trykmontering; Genbrugelig; Skruemontering; Selvlåsende; Rustfrit stål; Standard; Afrivelig; UV-stabiliseret; Andet
pl: Typ opaski kablowej: Koralikowy; Silikonowy gumowy; Podwójna główka; Elastyczny; Wytrzymały; Na rzep; Identyfikacyjny; Styl drabinkowy; Marker; Z metalowym ząbkiem; Możliwość montażu; Równoległe wejście; Montaż wciskowy; Rozpinany; Montaż śrubowy; Samoblokujące; Stal nierdzewna; Standard; Odrywany; Stabilizowany UV; Inne
tr: Kablo bağı tipi: Boncuklu; Sakız silikon; Çift başlı; Lastikli Şeritler; Ağır hizmet; Cırt cırt; Tanımlama; Merdiven tipi; İşaretçi; Metal dişli; Monte edilebilir; Paralel girişli; İtmeli montaj; Serbest bırakılabilir; Vidalı montaj; Kendinden kilitlemeli; Paslanmaz çelik; Standart; Koparılabilir; UV stabilize; Diğer
en: Cable tie type: Beaded; Bubble-gum silicone; Double head; Elastic; Heavy-duty; Hook and loop; Identification; Ladder style; Marker; Metal tooth; Mountable; Parallel entry; Push-mount; Releasable; Screw-mount; Self-locking; Stainless steel; Standard; Tear-away; UV stabilized; Other
pt-BR: Tipo de abraçadeira: De contas; Silicone chiclete; Cabeça dupla; Elástico; Resistente; Velcro; Identificação; Estilo escada; Marcador; Dente metálico; Montável; Entrada paralela; Montagem por pressão; Liberável; Montagem por parafuso; Autotravamento; Aço inoxidável; Padrão; Destacável; Estabilizado contra UV; Outro
th: ประเภทเคเบิลไท: แหวนลูกปัด; ซิลิโคนนุ่ม; หัวคู่; ยางยืด; การใช้งานหนัก; เมจิกเทป; แบบระบุชื่อ; แบบบันได; ปากกาเคมี; ฟันโลหะ; ติดตั้งได้; เข้าแบบขนาน; แบบกดติด; แบบถอดได้; แบบยึดสกรู; ล็อกด้วยตัวเอง; สเตนเลสสตีล; มาตรฐาน; แบบฉีกได้; ทนแสง UV; อื่นๆ
cs: Typ stahovací pásky: Korálkové; Silikonový žvýkačkový; Dvojhlavý; Textilní gumy; Náročné podmínky; Suchý zip; Identifikační; Žebříkový; Popisovač; S kovovým zubem; Montovatelné; S paralelním vstupem; Zatlačovací; Opakovaně použitelný; Šroubovací; Samojistící; Nerezová ocel; Standardní; Odtrhávací; UV stabilizovaný; Jiné
pt-PT: Tipo de abraçadeira: Com contas; Silicone tipo chiclete; Cabeça dupla; Elástico; Serviços pesados; Gancho e laço; Identificação; Estilo escada; Marcador; Dente metálico; Montável; Entrada paralela; Montagem por pressão; Reutilizável; Montagem por parafuso; Autobloqueio; Aço inoxidável; Padrão; Destacável; Estabilizada UV; Outro
zh-CN: 扎带类型: 串珠戒指; 泡泡糖硅胶; 双头; 松紧带; 重型; 魔术贴; 标识型; 梯形; 马克笔; 金属齿; 可安装; 平行入口; 推入式安装; 可释放; 螺钉安装; 自锁; 不锈钢; 标准; 易撕型; 抗紫外线; 其他
hr-HR: Tip kabelske vezice: Perlice; Silikonska žvakaća guma; S dvostrukom glavom; Elastično; Za teške poslove; Čičak; Identifikacijska; Ljestvasti stil; Marker; Metalni zub; Montažno; Paralelni ulaz; Za utiskivanje; Otpustiva; Za vijčanu montažu; Samozaključavajuća; Nehrđajući čelik; Standardni; Za kidanje; UV stabilizirana; Ostalo
vi: Loại dây buộc: Đính cườm; Silicon dẻo; Hai đầu; Dây chun; Hạng nặng; Móc và vòng; Nhận dạng; Kiểu thang; Bút đánh dấu; Răng kim loại; Có thể gắn được; Vào song song; Gắn đẩy; Có thể tháo; Gắn vít; Tự khóa; Thép không gỉ; Bánh xe tiêu chuẩn; Xé ra; Ổn định UV; Khác
ko: 케이블 타이 유형: 구슬 장식; 버블검 실리콘; 더블 헤드; Elastic; 헤비 듀티; 후크앤루프; 식별용; 래더 스타일; 마커; 금속 톱니; 장착 가능; 평행 진입; 푸시 마운트; 해제 가능; 스크루 마운트; 셀프 로킹; 스테인리스 스틸; 표준; 티어어웨이; UV 안정화; 기타
ro-RO: Tip de colier pentru cablu: Cu mărgele; Silicon tip gumă de mestecat; Cu cap dublu; Elastic; Regim greu; Cu scai; Pentru identificare; Tip scară; Marker; Cu dinți metalici; De montat; Cu intrare paralelă; Cu montare prin apăsare; Detașabil; Cu montare pe șurub; Autoblocantă; Oțel inoxidabil; Standard; Detașabil prin rupere; Stabilizat UV; Altele
nb: Kabelbåndtype: Perle; Tyggegummi-silikon; Dobbelt hode; Elastisk; Tungt arbeid; Borrelås; Identifikasjon; Stigetype; Markør; Metalltann; Monterbar; Parallellinngang; Trykkmontering; Løsbar; Skruemontering; Selvlåsende; Rustfritt stål; Standard; Rivbar; UV-stabilisert; Annet
de: Kabelbindertyp: Perlen; Kaugummi-Silikon; Doppelkopf; Elastisch; Schwerlast; Klettverschluss; Identifikation; Leiterstil; Marker; Metallzahn; Montierbar; Paralleleintritt; Steckmontage; Lösbar; Schraubmontage; Selbstsichernd; Edelstahl; Standard; Abreißbar; UV-stabilisiert; Sonstiges
fi: Nippusiteen tyyppi: Helmitetty; Silikonivenytin; Kaksoispäällinen; Kuminauhat; Heavy-duty; Tarranauha; Merkintäside; Tikasmalli; Huopakynä; Metallihammas; Kiinnitettävä; Rinnakkaissy öttö; Painonapillinen kiinnitys; Avattava; Ruuvikiinnitys; Itselukittuva; Ruostumaton teräs; Tavallinen; Katkaisuside; UV-suojattu; Muu
sk-SK: Typ káblovej sťahovacej pásky: Korálky; Žuvačkový silikón; Dvojitá hlava; Elastický; Ťažký; Suchý zips; Identifikačný; Rebríkový štýl; Fixka; Kovový zub; Montovateľný; Paralelný vstup; Zatlačovacia montáž; Rozpojiteľný; Skrutkový montáž; Samosvorný; Nehrdzavejúca oceľ; Štandardný; Odtrhávací; UV stabilizovaný; Iné
sl-SI: Tip kabelske vezice: S perlami; Mehak silikon; Dvojna glava; Elastika; Močna; Ježek; Identifikacijska; Lestvičasta; Flomaster; Kovinski zob; Montažno; Vzporedni vstop; Potisna pritrditev; Snemljiva; Vijačna pritrditev; Samozaklepna; Nerjavno jeklo; Standarden; Za enkratno uporabo; UV stabilizirana; Drugo
el: Τύπος δεσμού καλωδίου: Με χάντρες; Σιλικόνη τύπου τσίχλα; Διπλής κεφαλής; Ελαστικό κλείσιμο; Μεγάλης αντοχής; Με άγκιστρο και θηλιά; Αναγνώρισης; Τύπου σκάλας; Μαρκαδόρος; Μεταλλικού δοντιού; Αναρτήσιμο; Παράλληλης εισόδου; Στήριξης με πίεση; Αποσπώμενο; Στήριξης με βίδα; Αυτοασφαλιζόμενο; Ανοξείδωτος χάλυβας; Κανονικό; Αποσπώμενο με σκίσιμο; Σταθεροποιημένο UV; Άλλο
fr: Type de serre-câbles: Perlé; Silicone bubble-gum; Double tête; Élastiques; À toute épreuve; Velcro; Identification; Style échelle; Marqueur; Dent métallique; Montable; Entrée parallèle; Montage par pression; Réutilisable; Montage par vis; Autobloquant; Acier inoxydable; Standard; Détachable; Stabilisé UV; Autre
zh-TW: 束線帶類型: 串珠; 泡泡糖矽膠; 雙頭式; 彈性材料; 重工作; 魔鬼氈; 識別型; 階梯式; 麥克筆; 金屬齒; 可安裝; 平行進入式; 插入式固定; 可拆卸式; 螺絲固定式; 自鎖; 不銹鋼; 標準; 可撕開式; 抗UV; 其他
ru: Тип кабельной стяжки: Бисерный; Силиконовый жевательной резинки; С двойной головкой; Резинка; Тяжелый; На липучке; Идентификационный; Лестничного типа; Маркер; С металлическим зубом; Монтируемый; С параллельным входом; Нажимного крепления; Многоразовый; С винтовым креплением; Самоблокирующаяся; Нержавеющая сталь; Стандартный; Отрывной; Устойчивый к УФ-излучению; Другой